

A Y M E R I C K M I C H E L E T

FREELANCE DÉVELOPPEUR C

+33 07 81 35 66 85 <u>contact@aymerickmichelet.fr</u> <u>aymerickmichelet.fr</u> (inclut Linkedin, Github) Elancourt

Fort de 3 ans d'expérience en développement logiciel (Symfony, Python) et en assurance qualité logicielle (QA), je propose mes services de Développeur C en Freelance.

SAVOIR-ÊTRE

Esprit d'équipe · Intelligence émotionnelle · Créativité · Capacité d'initiative · Autonomie

COMPÉTENCES

Langages & Frameworks

C, Python, Javascript, Php, Java Flask, Symfony, Cypress, Playwright

Compétences transverses

Git, Docker, Github Actions, Tests e2e, NoSql, Linux, Scrum, Gestion de projet

Langues

Anglais technique

PASSIONS / PROJETS

Escalade, Running, Basket Photographie, Piano, Manga Projet de recherche sur l'éducation

EXPÉRIENCES PROFESSIONNELLES

Intervenant (Freelance)

Epsi I Avril 2024 - Mai 2024 Cours d'Algorithmie & Premier pas sur Python

Junior QA Engineer (CDI)

Meero | Septembre 2023 - Janvier 2024

Gestion de la qualité d'une plateforme web & mobile Rédaction, automatisation et mise en place de scénarios de tests end to end

Identifier et mettre en oeuvre des outils destinés à améliorer l'assurance qualité

Coordination d'un pôle QA réparti entre Paris et Bangalore, avec des échanges techniques en anglais au quotidien

Développeur & Support (Alternance)

Meero | Octobre 2020 - Septembre 2023 Développement de fonctionnalités back-end avec Symfony Suivi d'incidents, diagnostic et support technique

FORMATION

Expert en Informatique et en Système d'Information (BAC+5)

Titre RNCP niveau 7 - EPSI 2023

BAC+3 - Concepteur Développeur d'Application (BAC+3)

Certification RNCP niveau 6 - EPSI 2021

BTS SIO option SLAM (BAC+2)

Services Informatiques aux Organisations option Solutions Logiciel et Applications Métiers - EPSI 2020